# 全资子公司进入破产清算程序，合并报表怎么编制？

提问人：heyuanhui 时间：2017-05-11 12:07:52
求助， 2017 年 5 月，本公司一个全资子公司被法院接管进入破产清算程序，那么 5 月合并报表不应该再合并该子公司的资产负债表，目前母公司对该子公司有 4 亿元的长期股权投资（未计提减值），还有 7 亿的长期借款，该子公司年初的未分配利润是-11亿元，截止4 月末未分配利润是-10.7亿元，那么 5 月份母公司和合并报表中如何编制抵消分录呢？如果不合并该子公司的资产负债表，合并报表的年末未分配利润比年初多了 10 多个亿，长期股权投资多 4 亿，长期借款多 7 亿，未分配利润也跟合并利润表勾稽不上。请大神指导一下！！

回答人：chenyiwei
这种情况等同于处置子公司。子公司被接管而丧失对其控制权后，对该子公司的股权投资应按零值计量；对该子公司的债权应按预计可收回金额作为公允价值进行初始计量。在合并报表层面，上述这两者的合计数与截至被接管时点上该子公司的净资产（负数）

回答人：chenyiwei
（不小心按错了，继续接上）之间的差额确认为合并报表层面的投资收益。

提问人：heyuanhui 时间：2017-05-18 12:07:12
也就是我的长期股权投资和长期借款都要全额提减值（应该都不能收回），然后相当于我要确认 11 亿的投资收益吗，我对长期股权投资和长期借款提的减值需要在合并报表里面抵消吗

回答人：chenyiwei
子公司的累计超额亏损在处置时确认为投资收益。虽然对价为零。但要注意：合并报表层面确认的处置收益要减去预计不能收回的对该子公司的贷款金额。

提问人：chuyazhou 时间：2017-05-25 16:57:54
版主大大，他的这个就相当于以 0 对价处置子公司，您说的确认投资收益理解，但是感觉他确认的这个 11 亿元的投资收益是不是要这样更合理，正常并1-5月利润表现金流量表，它在个别报表里面先确认-10.7亿元的投资收益。然后合并报表中在把这个投资收益还原回去，作一笔分录：借：投资收益 贷：期初未分配利润 -11亿 贷：期末未分配利润（该子公司1-5月利润表之损益）这样完了后应该没有投资收益了，然后他那个长期借款计提减值损失。这样处理的思路就是先确认失去控制权的子公司，再确认资产减值。我上次就是这么处理的，这样处理完之后合并报表中的留存收益权益表好像更能体现合并主体持续经营的概念。。

回答人：chenyiwei
你这样处理之后的最终合并结果是什么？

提问人：chuyazhou 时间：2017-05-26 09:26:19
2015 年末子公司所有者权益合计-200，其中股本 100 ，未分配利润-300.因为前任考虑认为合并报表的时候集团可以全部将这个经营减值进来，母公司个别报表长投成本法价值 100 ，故长投一直未计提长投减值。 2016 年 5 月起不再合并报表，1-5月该子公司净利润-10.会计处理如下：个别报表当做长投 0 对价处置。确认-100投资收益。合并报表时候只并1-4月利润表现流表。抵消分录 ：借：投资收益-310 贷：未分配利润期初-300 未分配利润期末-10.这样合并报表中确认的投资收益=-100-（-310）=210.也是您说的那个意思在合并报表中确认 0 对价转让该资产组的投资收益=0-（-210）=210.

回答人：chenyiwei
合并报表层面可以这样理解。

提问人：chuyazhou 时间：2017-05-26 09:30:17
我这样处理个别报表其实是不是不太好啊，现在看了版主大大的回复，个别报表其实确认资产价值损失 100 更合适吧。然后合并报表借：资产减值损失 100 借：投资收益-210 贷：期初未分配利润 -300 期末未分配利润-10.我觉得无论怎么处理，合并报表中不应该因为这个事情造成权益变动表与利润表出现不勾稽，多填个什么未分配利润变动之类的

回答人：chenyiwei
个别报表层面，严格来说前期就应对长期股权投资计提减值准备了。